最  高  行  政  法  院  裁  定
111年度抗字第119號
抗  告  人  王明坤                                      
上列抗告人因與相對人國立○○○○大學間聘任事件，對於中華民國
111年2月24日臺北高等行政法院110年度訴字第1256號裁定，提
起抗告，本院裁定如下︰
　　主  文
抗告駁回。
抗告訴訟費用由抗告人負擔。
　　理  由
一、緣抗告人原係相對人通識教育中心兼任助理教授（聘期自民
    國108年8月1日起至109年1月31日止），其於109年1月1日至
    同年月5日間有發送簡訊計4封予其授課學生（下稱甲生）之
    行為。經甲生向相對人性別平等教育委員會（下稱性平會）
    申請調查，案經性平會決議受理，並組成3人調查小組進行
    調查；調查小組調查結果認定抗告人之行為，已對甲生構成
    敵意環境，具有不合理性、不受歡迎性、嚴重性，使甲生受
    到冒犯，並對其人格尊嚴，學習之機會或表現有所影響，符
    合性別平等教育法第2條第4款第1目所定性騷擾行為要件，
    構成性騷擾行為，復經性平會於109年4月21日108學年度第2
    學期第2次會議決議通過上開調查報告，相對人乃以109年4
    月23日○○大秘字第1091300072號函附性平會調查報告通知抗
    告人。嗣相對人通識中心教師評審委員會、文理學院教師評
    審委員會及學校教師評審委員會於109年6月17日、18日及23
    日決議，抗告人性騷擾行為經調查屬實，非屬情節重大，依
    109年6月28日修正前專科以上學校兼任教師聘任辦法（下稱
    聘任辦法）第5條第1項第14款規定，自109年1月20日終止抗
    告人聘約，並自該日起2年內不得聘任為兼任教師，經相對
    人以109年7月16日○○大人字第1092300419號函（下稱109年7
    月16日函）通知抗告人。抗告人不服相對人109年7月16日函
    ，經相對人申復決定駁回後，提起訴願，復經教育部110年2
    月26日臺教法（三）字第1090160804號訴願決定以相對人未
    依109年6月28日修正後聘任辦法（下稱修正後聘任辦法）第
    5條、第6條第1項第1款規定程序辦理，將109年7月16日函及
    申復審議決定書關於終止聘約，並自109年1月20日起2年內
    不得聘任為兼任教師部分撤銷，由相對人於2個月內另為適
    法之處分；其餘部分訴願駁回。嗣經性平會於110年3月23日
    109學年度第2學期第2次會議，決議終止抗告人聘約，並自1
    09年1月20日起2年內不得聘任為兼任教師，相對人遂以110
    年3月31日○○大秘字第1101300051號函（下稱原處分）通知
    抗告人。抗告人不服，提起訴願，經教育部以110年8月30日
    臺教法（三）字第1100072276號訴願決定駁回後，遂提起行
    政訴訟。經原審以相對人之機關所在地為雲林縣，而裁定移
    送於臺中高等行政法院，抗告人不服，乃提起本件抗告。
二、抗告意旨略謂：就臺中高等行政法院109年度訴字第117號判
    決所稱之第一案性平事件，該院法官不查而為判決，若本件
    又由該承辦庭審理，將再耗費時日而浪費司法資源。本件與
    第一案性平事件相似，稱為「因特別情形」，若由有管轄權
    之臺中高等行政法院審理，恐「曠日廢時或難期公平」。又
    關於性平事件之審理，臺北高等行政法院之審理較為公開、
    公平，案件勝訴機率較高，且臺北高等行政法院第七庭法官
    對本件案情有相當瞭解，若由該庭審判相信對司法一定會有
    幫助等語。
三、本院查：
  ㈠按行政訴訟法第13條第1項規定：「對於公法人之訴訟，由其
    公務所所在地之行政法院管轄。其以公法人之機關為被告時
    ，由該機關所在地之行政法院管轄。」次按訴訟之全部或一
    部，法院認為無管轄權者，依原告聲請或依職權以裁定移送
    於其管轄法院，行政訴訟法第18條準用民事訴訟法第28條第
    1項定有明文。
  ㈡原裁定將本件移送於臺中高等行政法院，其理由論明：公立
    大學依修正後聘任辦法終止兼任教師之聘約，應係公立大學
    依法律明文規定之要件、程序及法定方式，立於機關之地位
    ，就公法上具體事件，所為得對外發生法律效果之單方行政
    行為，具有行政處分之性質（本院98年7月份第1次庭長法官
    聯席會議決議意旨參照），是兼任教師自得對公立大學終止
    聘約之行為，提起訴願、行政訴訟，加以救濟。抗告人因不
    服相對人以抗告人經性平會調查確認有性騷擾行為且有終止
    聘約之必要為由，以原處分終止抗告人聘約並決議2年內不
    得聘任為兼任教師，經申復、訴願決定駁回後，提起本件訴
    訟，相對人之機關所在地為雲林縣，是本件應由臺中高等行
    政法院管轄等語。
  ㈢經核相對人之機關所在地為雲林縣，依行政訴訟法第13條第1
    項規定，自應由臺中高等行政法院管轄，原裁定將本件移送
    管轄於臺中高等行政法院，並無不合。抗告意旨雖主張本件
    與第一案性平事件相似，稱為「因特別情形」，若由有管轄
    權之臺中高等行政法院審理，恐「曠日廢時或難期公平」云
    云，然按行政訴訟法第16條第1項第3款規定「因特別情形由
    有管轄權之行政法院審判，恐影響公安或難期公平者」之指
    定管轄事由，參照其立法理由係指「有管轄權之行政法院因
    環境上之特殊關係，如進行審判恐發生糾眾暴動等類似事件
    ，將影響公安或難期公平者」，抗告人並未具體指明有何符
    合上開要件應為指定管轄之情事，且未提出相關事證以實其
    說，自無足採。至其餘抗告意旨，核屬其一己之主觀見解。
    故本件抗告難認有理由，應予駁回。　　
四、依行政訴訟法第104條、民事訴訟法第95條、第78條，裁定
    如主文。
中　　華　　民　　國　　111 　年　　6 　　月　　24　　日
                    最高行政法院第二庭
                        審判長法官  帥　嘉　寶　
                              法官　鄭　小　康
                              法官　林　玫　君
                              法官　洪　慕　芳
                              法官　李　玉　卿

以  上  正  本  證  明  與  原  本  無  異
中　　華　　民　　國　　111 　年　　6 　　月　　27　　日
　　　　　　　　　　　　　　　書記官　高  玉  潔